Inventaris van het archief van het Nederlandse Consulaat-Generaal te Bangkok (Siam/Thailand), 1860-1942
Nationaal Archief, Den Haag
- ZORG VOOR NEDERLANDERS EN NEDERLANDSE ONDERDANEN
  - Correspondentie betreffende de eventuele uitzending van een Nederlands-Indisch ingenieur naar Siam, december 1913-september 1914; 185; 1 omslag
  - Correspondentie betreffende de eventuele aankoop van grond in Ralman door A. Hoogerwerf Jr., juli-september 1915; 186; 1 omslag
  - Correspondentie betreffende een eventuele plaatsing van Ir. Van Eekhout, scheikundig Ingenieur, aan de universiteit van Bangkok, maart-mei 1933; 187; 1 omslag
  - Registers van inschrijving van Chinees Nederlandse onderdanen, 1897-1900,1912-1914 en 1918-1925; 246-250; 5 delen
    - 1897-1900, 246
    - 1912-1914, 247
      Niet raadpleegbaar
    - 1918-1921, 248
    - 1922-1924, 249
    - 1924-1925, 250
- HANDEL
  - Minuut van het verslag over de handelsbeweging van Bangkok, 1909-1911; 188-189; 2 stukken
    - 1909-1910, 188
    - 1911, 189
  - Minuut van het verslag over de Nederlandse handelsbelangen in Siam, juni 1913; 190; 1 stuk
  - Minuut van het jaarlijks handelsverslag, opgesteld door consul-generaal en gezonden aan het ministerie van Buitenlandse Zaken te 's-Gravenhage, 1898-1909; 191-193; 3 stukken
    - 1898, 191
    - 1902, 192
    - 1908-1909, 193
  - Handelsbrieven van het consulaat-generaal der Nederlanden, 1903; 194; 1 omslag
  - Minuut van verslag over de rijsthandel in Siam, april 1912; 195; 1 stuk
  - Correspondentie betreffende de in- en uitvoer van Siam, 1924-1928; 196-200; 5 omslagen
    - 1924, 196
    - 1925, 197
    - 1926, 198
    - 1927, 199
    - 1928, 200
  - Correspondentie betreffende een voorstel tot wijziging van de conventie tot oprichting van een internationaal prijsgerecht, mei-december, 1910; 201; 1 omslag
  - Correspondentie betreffende de ontwerpwet inzake handel in morfine en cocaïne, mei-juni 1911; 202; 1 omslag
  - Correspondentie betreffende de rijstuitvoer uit Siam en de rijstprijzen te Bangkok, september-december 1911; 203; 1 omslag
  - Correspondentie betreffende het verbod van rijstuitvoer uit Nederlands-Indië, september 1911-februari 1913; 204; 1 omslag
  - Correspondentie betreffende de invoer van cement in Siam, mei 1912; 205; 1 omslag
  - Correspondentie betreffende de export van Siamese rijst, februari 1914; 206; 1 omslag
  - Correspondentie betreffende de hervorming van het Siamese muntwezen, mei-juli 1913; 207; 1 omslag
  - Correspondentie betreffende de invoer van soda in Siam, augustus-september 1916; 208; 1 omslag
  - Correspondentie betreffende het verbod van invoer in Nederlands-Indië van opiumpillen en -poeders, januari-juni 1916; 209; 1 omslag
  - Stukken betreffende de invoer van gekorven tabak en sigaretten in Siam, augustus 1925-juni 1932; 210; 1 omslag
- INDUSTRIE
  - Minuut van het verslag over de mijnbouw, 1899; 211; 1 omslag
  - Stukken betreffende de produktie van teak in Siam, april-december 1910; 212; 1 omslag
  - Stukken omtrent de aanvraag van een licentie door Langkat Oil Company ltd. te Langkat Tandjong Poera (Sumatra), april-augustus 1911; 213; 1 omslag
  - Correspondentie betreffende de ontdekking van een wolframmijn in het district Huang Long Door Mr. A.F.J. Muller, mei-juni 1917; 214; 1 omslag
  - Stukken betreffende de Siamese suikercultuur, november 1926-1932; 215; 1 omslag
- SCHEEP- EN LUCHTVAART
  - Scheepslijsten en lijsten van aan- en afmonstering van Nederlandse schepen in de haven van Bangkok, 1903-1918; 216-221; 6 bladen
    - 1903, 216
    - 1906, 217
    - 1911, 218
    - 1914, 219
    - 1915, 220
    - 1918, 221
  - Scheepslijsten en lijsten van aan- en afmonstering van schepen uit Nederlands-Indië in de Haven van Bangkok, 1914-1918; 222-225; 4 bladen
    - 1914, 222
    - 1915, 223
    - 1916, 224
    - 1918, 225
  - Lijsten van aan- en afmonstering van Nederlandse schepen en schepen uit Nederlands-Indië in de haven van Saigon, 1915-1923; 226-228; 3 bladen
    - 1915, 226
    - 1916, 227
    - 1923, 228
  - Correspondentie betreffende het bezoek van de kanonneerboot "Koetei"aan Bangkok voor Vlagvertoon en complimentering van de Koning van Siam, oktober-november 1910; 229; 1 omslag
  - Correspondentie betreffende een eventuele wekelijkse stoomvaartverbinding tussen Java en Siam door schepen van de Koninklijke Paketvaart Maatschapij, maart-oktober 1910; 230; 1 omslag
  - Correspondentie betreffende "The supplementary law to the law on navigation in Siamese waters" En het politiereglement no. 4, mei-augustus 1910; 231; 1 omslag
  - Stukken betreffende de nieuwe Siamese scheepvaartwet 1913, augustus-november 1914; 232; 1 omslag
  - Correspondentie betreffende de quarantaine bepalingen in Sorabaja in verband met de daar heersende pest, maart-juli 1914; 233; 1 omslag
  - Correspondentie betreffende de instelling van een draadloze telegrafiedienst in Scheveningen, t.b.v. de scheepvaart, juli-november 1914; 234; 1 omslag
  - Correspondentie betreffende de 1e vliegtocht Nederland-Nederlands-Indië, 1924-1925; 235; 1 omslag
  - Correspondentie betreffende de 2e Vliegtocht van Amsterdam naar Batavia en terug, Juni-juli 1927; 236; 1 omslag
  - Correspondentie betreffende de 3e vliegtocht van Amsterdam naar Batavia door Luitenant Koppen, oktober 1927-april 1928; 237; 1 omslag
  - Correspondentie betreffende de vliegtochten op Nederlands-Indië, 1928; 238; 1 omslag
- BEHARTIGEN BELANGEN VAN ANDERE NATIES
  - Correspondentie betreffende de waarneming van het Italiaanse gezantschap gedurende de Periode juni-december 1915, 239; 1 omslag
  - Briefwisseling met de consul-generaal der Nederlanden te Calcutta omtrent de bescherming van Oostenrijkse en Hongaarse onderdanen, 1918; 240; 1 omslag
  - Correspondentie betreffende het bezoeken van Duitse, Hongaarse en Oostenrijkse gevangenen In Siamese interneringskampen, door de kanselier van het Nederlandse gezantschap, September-november 1917; 241; 1 omslag
  - Correspondentie betreffende het bezoeken van Oostenrijkse en Hongaarse gevangenen in het Chulalongkorn Hospitaal te Bangkok door F.J. Domela Nieuwenhuis, juni 1918; 242; 1 omslag
  - Correspondentie betreffende de Nederlandse belangenbehartiging voor het Duitse Rijk in Siam, Juni-november 1924; 243; 1 omslag
- GEDEPONEERD ARCHIVALIA NOORS/ZWEEDS CONSULAAT
  - Ingekomen stukken behorend bij het Noors/Zweeds consulaat te Bangkok, 1869-1870; 244-245; 2 omslagen
    - September-november 1869, 244
    - april 1870, 245